# 固定资产投入与客户一起分担，如何会计核算

提问人：real002 时间：2016-04-27 13:08:58
投入方式：土地和厂房我方投入为主，设备以客户投入为主； 对方付我设备款及相应收益给我方

回答人：chenyiwei
要明确各方在该业务合作中的权利义务关系，特别是收益分配和亏损分担的原则。考虑该项目由谁主导、是否承诺给另一方保本和保底收益等一系列问题，请把背景完整、详细地说一下。